Minutes et répertoires du notaire Pierre LIÉNARD, 1er juillet 1777 - 28 janvier 1814 (étude XII)
Archives nationales
- Répertoire(s) de Pierre LIÉNARD, 1er juillet 1777 - 29 février 1816; MC/RE/XII/11/A - MC/RE/XII/14
  - Répertoire. an XIII, pluviose - 1816, 29 février, 26 pluviose an XIII (15 février 1805) - 29 février 1816; MC/RE/XII/13
    - Notoriété après décès de Jean Guillaume, 23 messidor an XIII (12 juillet 1805)
      notoriété; Guillaume, Jean
    - Inventaire après décès de Jean-Antoine Tricadeau, commerçant, 23 messidor an XIII (12 juillet 1805)
      inventaire après décès; Tricadeau, Jean-Antoine; commerçant
    - Notoriété après décès de Laurent Poulain, 28 messidor an XIII (17 juillet 1805)
      notoriété; Poulain, Laurent
    - Inventaire après décès de Marguerite Desauté, épouse de Pierre Durce, 19 thermidor an XIII (7 août 1805)
      inventaire après décès; Desauté, Marguerite; Durce, Pierre
    - Inventaire après décès de Françoise Pioline, épouse de Paul-Ambroise Lachapelle, 20 thermidor an XIII (8 août 1805)
      inventaire après décès; Pioline, Françoise; Lachapelle, Paul-Ambroise
    - Inventaire après décès de Guillaume Dohé, 21 thermidor an XIII (9 août 1805)
      inventaire après décès; Dohé, Guillaume
    - Notoriété après décès de Marie-Madeleine-Agnès Lejeune, épouse de Nicolas Ducro, 2 fructidor an XIII (20 août 1805)
      notoriété; Lejeune, Marie-Madeleine-Agnès; Ducro, Nicolas
    - Inventaire après décès de Isaïe Berr-Bing, 10 fructidor an XIII (28 août 1805)
      inventaire après décès; Berr-Bing, Isaïe
    - Inventaire après décès de Jean-Paul Liard, 24 fructidor an XIII (11 septembre 1805)
      inventaire après décès; Liard, Jean-Paul
    - Notoriété après décès de Marie-Anne Aucerne, veuve de Jean Pelée, 29 fructidor an XIII (16 septembre 1805)
      notoriété; Aucerne, Marie-Anne; Pelée, Jean
    - Notoriété après décès de François-Claude Sandrié de Bièvre, époux de Rosalie-Françoise Lallemand, 3 jour complémentaire an XIII (20 septembre 1805)
      notoriété; Sandrié de Bièvre, François-Claude; Lallemand, Rosalie-Françoise
    - Inventaire après décès de Pierre Jaillat, 12 vendémiaire an XIV (4 octobre 1805)
      inventaire après décès; Jaillat, Pierre
    - Inventaire après décès de Catherine Cirode, veuve de Guillaume Dupré, 16 vendémiaire an XIV (8 octobre 1805)
      inventaire après décès; Cirode, Catherine; Dupré, Guillaume
    - Inventaire après décès de Augustin Prestre, 7 nivôse an XIV (28 décembre 1805)
      inventaire après décès; Prestre, Augustin
    - Inventaire après décès de Marie-Catherine Bloquet, veuve de François Fontaine, 10 nivôse an XIV (31 décembre 1805) - 10 nivôse an XIV (1805)
      inventaire après décès; Bloquet, Marie-Catherine; Fontaine, François
    - Inventaire après décès de César Potin., 24 février 1806
      inventaire après décès; Potin, César
    - Inventaire après décès de Louis Menuisier., 9 avril 1806
      inventaire après décès; Menuisier, Louis
    - Inventaire après décès de Jean Dumas., 22 mai 1806
      inventaire après décès; Dumas, Jean
    - Inventaire après décès de Marie-Jeanne Fosseyeux., 18 juin 1806
      inventaire après décès; Fosseyeux, Marie-Jeanne
    - Inventaire après décès de Jean-Xavier Bureaux de Pusy., 27 juin 1806
      4 juin 1811, liquidation des reprises, Françoise-Julienne-Isle de France Poivre, sa veuve, rue du Faubourg Poissonnière, n° 50.
      inventaire après décès; liquidation; Faubourg-Poissonnière (rue du); Bureaux de Pusy, Jean-Xavier; Poivre, Françoise-Julienne-Isle de France
    - Inventaire après décès de Jean-Baptiste Monsallier., 31 juillet 1806
      inventaire après décès; Monsallier, Jean-Baptiste
    - Inventaire après décès de Marie-Françoise Pibouleau, épouse du sieur Sandrin., 3 octobre 1806
      inventaire après décès; Pibouleau, Marie-Françoise; Sandrin, M.
    - Inventaire après décès de Pierre-François Gauthier de Lisolle., 7 octobre 1806
      inventaire après décès; Gauthier de Lisolle, Pierre-François
    - Inventaire après décès de Marie Lalande, épouse de Guillaume Altmayer., 22 octobre 1806
      inventaire après décès; Lalande, Marie; Altmayer, Guillaume
    - Inventaire après décès de Jeanne-Madeleine Marceau, veuve en 1ères noces de Philippe-Louis-François-Frambourg Lambin, épouse de Louis Lucas., 27 octobre 1806
      17 décembre 1812, liquidation des successions.
      inventaire après décès; liquidation; Marceau, Jeanne-Madeleine; Lucas, Louis; Lambin, Philippe-Louis-François-Frambourg
    - Inventaire après décès de Aymardine-Marie-Léontine de Nicolay, épouse de Bernard-Charles-Louis-Victor de Lostanges., 28 novembre 1806
      24 février 1808, copie sur pièce représentée et rendue de l'inventaire après décès, RE/LXV/13. 13 mai 1823, liquidation des successions, RE/XII/16.
      inventaire après décès; liquidation; Nicolay, Aymardine-Marie-Léontine de; Lostanges, Bernard-Charles-Louis-Victor de
    - Inventaire après décès de Marie-Elisabeth Baroche, épouse de Etienne Sandrin., 23 janvier 1807
      inventaire après décès; Baroche, Marie-Elisabeth; Sandrin, Etienne
    - Inventaire après décès de Monsieur Delamouche., 9 mars 1807
      10 novembre 1808, extrait collationné de l'intitulé de l'inventaire de Madame Delamouche, notaire Destremeau à Versailles, le 15 frimaire an IX. 15 janvier 1809, extrait collationné de l'intitulé de l'inventaire après décès de Madeleine Thoré, épouse de Antoine-Pierre Delamouche. 19 octobre 1816, liquidation et transaction, RE/XII/15.
      inventaire après décès; liquidation; Versailles (Yvelines); Delamouche; Delamouche; Thoré, Madeleine; Delamouche, Antoine-Pierre
    - Inventaire après décès de Marie-Jeanne Defer, veuve de Mathieu-Antoine Bouchaud., 19 mars 1807
      inventaire après décès; Defer, Marie-Jeanne; Bouchaud, Mathieu-Antoine
    - Inventaire après décès de Elisabeth-Jeanne Faley, épouse de Jean-Baptiste Faley, rue du Four, n° 88., 7 avril 1807
      inventaire après décès; Four (rue du); Faley, Elisabeth-Jeanne; Faley, Jean-Baptiste
    - Inventaire après décès de Marie-Madeleine Veron, veuve de Etienne-Louis Vesque., 20 avril 1807
      inventaire après décès; Veron, Marie-Madeleine; Vesque, Etienne-Louis
    - Inventaire après décès de Madeleine-Charlotte Lecouteulx, veuve de Charles-Jean-Baptiste Brochant., 6 mai 1807
      inventaire après décès; Lecouteulx, Madeleine-Charlotte; Brochant, Charles-Jean-Baptiste
    - Inventaire après décès de Catherine Dupré, veuve de Jean-Baptiste-Louis Barbereux., 14 mai 1807
      inventaire après décès; Dupré, Catherine; Barbereux, Jean-Baptiste-Louis
    - Extraits d'actes dont un inventaire concernant Pierre-Gabriel Delarue et Marie-Thérèse Mauguin, son épouse., 19 mai 1807
      extrait d'acte; Delarue, Pierre-Gabriel; Mauguin, Marie-Thérèse
    - Inventaire après décès de Jean-Denis Charrier de Bellevue., 26 mai 1807
      inventaire après décès; Charrier de Bellevue, Jean-Denis
    - Inventaire après décès de Jean-Baptiste Morin., 14 juillet 1807
      inventaire après décès; Morin, Jean-Baptiste
    - Inventaire après décès de Adélaïde-Louise-Cécile Papillon de La Ferté, épouse séparée de corps et de biens de Pierre-Augustin Bou, agent de change., 22 juillet 1807
      inventaire après décès; Papillon de La Ferté, Adélaïde-Louise-Cécile; Bou, Pierre-Augustin; agent de change
    - Inventaire après décès de Etienne Bert., 29 juillet 1807
      inventaire après décès; Bert, Etienne
    - Inventaire après décès de Charles-Alexandre Enguerand., 30 juillet 1807
      inventaire après décès; Enguerand, Charles-Alexandre
    - Inventaire après décès de Eléonore-Suzanne Podevin, épouse de Louis-François Marlin., 10 août 1807
      inventaire après décès; Podevin, Eléonore-Suzanne; Marlin, Louis-François
    - Vente par Marie-Françoise-Sophie Gourdin, veuve de Louis Vercureur, de fonds de commerce de pharmacie., 11 août 1807
      acte de vente; Gourdin, Marie Françoise Sophie; Vercureur, Louis; pharmacien
    - Inventaire après décès de Marie-Pierrette-Eugène Pinçon, épouse de Michon., 15 septembre 1807
      inventaire après décès; Pinçon, Marie-Pierrette-Eugène; Michon, M.
    - Inventaire après décès de Marie-Joséphine Picollier, épouse de Guillain-Joseph Delerose., 22 octobre 1807
      inventaire après décès; Picollier, Marie-Joséphine; Delerose, Guillain-Joseph
    - Inventaire après décès de Jeanne-Josèphe Collet, épouse de Augustin Lebour., 10 novembre 1807
      inventaire après décès; Collet, Jeanne-Josèphe; LeBour, Augustin
    - Inventaire après décès de Claudine Diare, veuve de Gilles Bourseins., 17 novembre 1807
      inventaire après décès; Diare, Claudine; Bourseins, Gilles
    - Inventaire après décès de Pierre-Louis-Claude Gin., 18 novembre 1807
      inventaire après décès; Gin, Pierre-Louis-Claude
    - Inventaire après décès de Antoine Rambaud., 4 mars 1808
      inventaire après décès; Rambaud, Antoine
    - Inventaire après décès de Joseph Rouchon., 11 mai 1808
      inventaire après décès; Rouchon, Joseph
    - Inventaire après décès de Claude Madeleine, veuve de Nicolas Vitry., 28 mai 1808
      inventaire après décès; Madeleine, Claude; Vitry, Nicolas
    - Inventaire après décès de Marie-Madeleine Lorget, épouse de Jean Latour., 30 mai 1808
      inventaire après décès; Lorget, Marie-Madeleine; Latour, Jean
    - Inventaire après décès de Marie-Anne Fournet, épouse de Jacques Chitere, rue de la Mortellerie, n° 143., 22 août 1808
      inventaire après décès; Mortellerie (rue de la); Fournet, Marie-Anne; Chitere, Jacques
    - Inventaire après décès de Jean-René Duluard., 26 septembre 1808
      inventaire après décès; Duluard, Jean-René
    - Inventaire après décès de Marie-Catherine-Thomasse Davesne, épouse de Nicolas Morel., 14 octobre 1808
      23 décembre 1808, mariage de Nicolas Morel, rue Blanche de Castille.
      inventaire après décès; Blanche-de-Castille (rue); Davesne, Marie-Catherine-Thomasse; Morel, Nicolas
    - Inventaire après décès de Marguerite-Catherine Maillere, veuve de Jean de Dieu Charrier de Bellevue., 4 novembre 1808
      inventaire après décès; Maillere, Marguerite-Catherine; Charrier de Bellevue, Jean de Dieu
    - Inventaire après décès de Marie-Denis Lecuit, épouse de André-Luc Delaporte., 7 novembre 1808
      inventaire après décès; Lecuit, Marie-Denis; Delaporte, André-Luc
    - Inventaire après décès de Jean-Baptiste-Antoine Bourgeois., 8 novembre 1808
      inventaire après décès; Bourgeois, Jean-Baptiste-Antoine
    - Cahier des quittances du prix d'une maison à Ablon acquise par M. et Mme Joly., 28 novembre 1808
      quittance; Ablon-sur-Seine (Val-de-Marne); Joly (famille)
    - Inventaire après décès de Louis-François-Charles Marlin., 5 décembre 1808
      12 janvier 1809, 3e publication et adjudication du fonds de commerce d'épicerie.
      inventaire après décès; Marlin, Louis; commerçant
    - Inventaire après décès de François-Jacques Vincent., 14 décembre 1808
      inventaire après décès; Vincent, François-Jacques
    - Inventaire après décès de Anne Delarue, veuve de Jean-Baptiste Angelucci., 26 décembre 1808
      inventaire après décès; Delarue, Anne; Angelucci, Jean-Baptiste
    - Inventaire après décès de Madame de Malon de Bercy, épouse de Aymard-Chrétien de Nicolay., 27 décembre 1808
      4 décembre 1810, notoriété constatant les revenus des biens de Aymard-François-Marie-Chrétien de Nicolay, comte de l'Empire, chambellan de l'Empereur, pour la formation d'un majorat. 17 juin 1833, cahier de charges à la requête de Aymard-François-Marie-Chrétien de Nicolay, rue de la Chaussée d'Antin, n° 68, RE/XII/18.
      inventaire après décès; notoriété; cahier des charges; Chaussée-d'Antin (rue de la); Malon de Bercy (de); Nicolay, Aymard-Chrétien de; Nicolay, Aymard-François-Marie-Chrétien de
    - Inventaire après décès de Paul-Antoine Drouet. Marie-Louise-André-Pauline Boissonnière de Mornay, sa veuve, rue de Cérutti, n° 10., 9 janvier 1809
      13 février 1824, liquidation et partage de successions de François-Marie Duranty et de Jeanne-Marie-Charlotte Boissonnière de Mornay, sa veuve, RE/XII/16.
      inventaire après décès; Cerutti (rue); Drouet, Paul-Antoine; Boissonnière de Mornay, Marie-Louise-André-Pauline; Duranty, François-Marie; Boissonnière de Mornay, Jeanne-Marie-Charlotte
    - Inventaire après décès de Jean-Baptiste Coiffotte., 18 janvier 1809
      inventaire après décès; Coiffotte, Jean-Baptiste
    - Inventaire après décès de Vérain Bornait., 20 février 1809
      inventaire après décès; Bornait, Vérain
    - Inventaire après décès de Jean-Baptiste Renaud., 23 février 1809
      inventaire après décès; Renaud, Jean-Baptiste
    - Inventaire après décès de Marie-Thérèse Deboisset, épouse de Denis Bonnet., 28 février 1809
      inventaire après décès; Deboisset, Marie-Thérèse; Bonnet, Denis
    - Inventaire après décès de Charles-Jean-François de Malon de Bercy., 30 mars 1809
      19 mars 1827, liquidation et partage de la succession, RE/XII/17.
      inventaire après décès; Malon de Bercy, Charles-Jean-François de
    - Inventaire après décès de Anne-Françoise de Pemart, veuve de Louis Vaufleury de Malterre., 9 mai 1809
      4 août 1813, liquidation et partage.
      inventaire après décès; Pemart, Anne-Françoise de; Vaufleury de Malterre, Louis
    - Inventaire après décès de Marie-Anne Masson, veuve de Pierre Leconte., 15 mai 1809
      inventaire après décès; Masson, Marie-Anne; Leconte, Pierre
    - Inventaire après décès de Marie-Aimable Devaux, épouse de Pierre-Louis Demont., 1er juin 1809
      inventaire après décès; Devaux, Marie-Aimable; Demont, Pierre-Louis
    - Inventaire après décès de Pierre-Daniel Capitaine, rue des Deux Ponts, n° 34., 8 juin 1809
      8 juin 1809, testament de Daniel-Pierre Capitaine.
      inventaire après décès; Deux-Ponts (rue des); Capitaine, Pierre-Daniel; Capitaine, Daniel-Pierre
    - Inventaire après décès de Louis-François de Lyonne de Servon., 26 juillet 1809
      28 décembre 1809, renonciation par Marie-Adélaïde Quentin, sa veuve, rue de Vendôme, n° 3. 13 juillet 1813, liquidation.
      inventaire après décès; Vendôme (rue de); Lyonne de Servon, Louis-François de; Quentin, Marie-Adélaïde
    - Inventaire après décès de Charles-Edmé Le Jariel de Forges., 26 août 1809
      inventaire après décès; Le Jariel de Forges, Charles-Edmé
    - Inventaire après décès de Nicole Nicaise, épouse de Jean-Baptiste Frémiot, et de Claude-Nicole Frémiot, sa fille., 26 octobre 1809
      inventaire après décès; Nicaise, Nicole; Frémiot, Jean-Baptiste; Frémiot, Claude-Nicole
    - Inventaire après décès de Joseph-Marguerite Michel de Roissy, veuve de Alexandre-Laurent-François Falcoz de La Blache., 21 décembre 1809
      inventaire après décès; Michel de Roissy, Joseph-Marguerite; Falcoz de La Blache, Alexandre-Laurent-François
    - Inventaire après décès du comte Antoine-François de Fourcroy., 30 décembre 1809
      30 juin 1812, liquidation, la comtesse Adélaïde-Flore Belleville, sa veuve.
      inventaire après décès; Fourcroy, Antoine-François de; Belleville, Adélaïde-Flore
    - Inventaire après décès de Marie-Françoise Brunet, épouse de Jean Le Beau., 19 février 1810
      inventaire après décès; Brunet, Marie-Françoise; Le Beau, Jean
    - Inventaire après décès de Marin Lebrun, couvreur, rue des Lavandières, n° 8., 8 mars 1810
      4 décembre 1811, liquidation, Marie-Elisabeth Cretté, sa veuve. 4 octobre 1817, vente de fonds de commerce d'entrepreneur de toitures, RE/XII/15.
      inventaire après décès; Lavandières (rue des); Lebrun, Marin; Cretté, Marie-Elisabeth; couvreur; couvreur
    - Inventaire après décès de Marie-Louise Serré, épouse de Pierre Bléry., 24 mars 1810
      inventaire après décès; Serré, Marie-Louise; Bléry, Pierre
    - Inventaire après décès de Anne-Angélique Delon, rue Blanche de Castille, n° 2., 13 avril 1810
      inventaire après décès; Blanche-de-Castille (rue); Delon, Anne-Angélique
    - Inventaire après décès de Nicolas Péché, doreur, rue du Temple, n° 7., 12 mai 1810
      inventaire après décès; Temple (rue du); Péché, Nicolas; décorateur
    - Inventaire après décès de Anne-Louise-Claude Nivelle, veuve de Jean-Louis Le Jariel de Forges, quai de Béthune, n° 26., 28 mai 1810
      15 juin 1810, dépôt du testament olographe. 21 mai 1817, partage et vente de mobilier, RE/XII/15. 16 juillet 1833, vente d'une maison, quai de Béthune, n° 26, RE/XII/18.
      inventaire après décès; dépôt de pièces; testament; partage; acte de vente; Béthune (quai de); Nivelle, Anne-Louise-Claude; Le Jariel de Forges, Jean-Louis
    - Inventaire après décès de David Marmet, fabricant, rue Blanche de Castille, n° 3., 23 juin 1810
      inventaire après décès; Blanche-de-Castille (rue); Marmet, David
    - Inventaire après décès de Marie-Catherine Brierre, épouse de Claude-Marin Astier., 11 août 1810
      inventaire après décès; Brierre, Marie-Catherine; Astier, Claude-Marin
    - Inventaire après décès de Jean-Marcelin Serreau, ancien commissaire au Châtelet de Paris., 18 septembre 1810
      inventaire après décès; Serreau, Jean-Marcelin; commissaire au Châtelet (Ancien Régime)
    - Inventaire après décès de Françoise-Victoire Derbanne, veuve de Nicolas-Denis Dodin., 23 octobre 1810
      inventaire après décès; Derbanne, Françoise-Victoire; Dodin, Nicolas-Denis
    - Inventaire après décès de Anne Voury., 15 novembre 1810
      inventaire après décès; Voury, Anne
    - Inventaire après décès de Jean-François Lebelle., 19 novembre 1810
      inventaire après décès; Lebelle, Jean-François
    - Vente de deux bateaux par Jean Mery, voiturier par eau., 21 janvier 1811
      acte de vente; Mery, Jean; transporteur de marchandises; batelier
    - Inventaire après décès de Reine Baudot, veuve de Jacques-François Souvray., 8 février 1811
      inventaire après décès; Baudot, Reine; Souvray, Jacques-François
    - Inventaire après décès de Saturnin Vallat., 19 février 1811
      inventaire après décès; Vallat, Saturnin
    - Inventaire après décès de Henri-François Sauvage., 19 juin 1811
      inventaire après décès; Sauvage, Henri-François
    - Inventaire après décès de Madeleine-Anne Renouard, veuve de Antoine-Augustin Spessolles., 4 septembre 1811
      inventaire après décès; Renouard, Madeleine-Anne; Spessolles, Antoine-Augustin
    - Inventaire après décès de Marie-Antoinette Villemsens, épouse de Jean-Geneviève Serreau., 4 octobre 1811
      inventaire après décès; Villemsens, Marie-Antoinette; Serreau, Jean-Geneviève
    - Inventaire après décès de Louis Delaval., 23 novembre 1811
      25 mai 1829, liquidation de la succession de Madeleine-Françoise-Nicole-Marie de Gramberg, veuve de Louis Delaval entre les héritiers Méry d'Arcy. 30 mai 1829, partage d'objets indivis, RE/XII/17.
      inventaire après décès; Delaval, Louis; Gramberg, Madeleine-Françoise-Nicole-Marie de; Méry d'Arcy
    - Inventaire après décès de Claude-Marie Terrasson, colonel du génie, décédé le 9 juillet 1811 à Perpignan., 8 février 1812
      inventaire après décès; Perpignan (Pyrénées-Orientales); Terrasson, Claude-Marie; officier (armée)
    - Inventaire après décès de Marie-Catherine Boudgoust, épouse de Nicolas Jacob, marchand de vins, quai d'Orléans, n° 11., 28 avril 1812
      inventaire après décès; Orléans (quai d'); Boudgoust, Marie-Catherine; Jacob, Nicolas; commerçant
    - Inventaire après décès de Marie Barbier, veuve de André-François Petit de Nanteau., 27 mai 1812
      inventaire après décès; Barbier, Marie; Petit de Nanteau, André-François
    - Inventaire après décès de Bernard-Charles-Louis-Victor de Lostanges, l'un des chambellans de l'Empereur., 14 juillet 1812
      13 mai 1823, liquidation des successions, Aymardine-Marie-Léontine de Nicolay, son épouse, RE/XII/16.
      inventaire après décès; liquidation; Lostanges, Bernard-Charles-Louis-Victor de; Nicolay, Aymardine-Marie-Léontine de
    - Inventaire après décès de Marie-Anne Paul, épouse de Thomas Canu, quai de la Tournelle, n° 3., 29 juillet 1812
      5 août 1814, liquidation.
      inventaire après décès; Tournelle (quai de la); Paul, Marie-Anne; Canu, Thomas
    - Inventaire après décès de Marie-Marguerite Lemonnier, épouse de Philibert Dumas, marchand de vins, quai de la Tournelle, n° 33., 30 juillet 1812
      inventaire après décès; Tournelle (quai de la); Lemonnier, Marie-Marguerite; Dumas, Philibert; commerçant
    - Inventaire après décès de Marie-Geneviève Rateau, épouse de Jacques-Alexandre Coulon, rue Blanche de Castille, n° 34, île Saint-Louis., 27 août 1812
      inventaire après décès; Blanche-de-Castille (rue); Rateau, Marie-Geneviève; Coulon, Jacques-Alexandre
    - Inventaire après décès (Me Bacq a signé cet inventaire comme substituant Me Liénard et il a gardé la minute) de Guillaume Thomas, ancien boulanger à Charonne, rue de Paris, n° 11., 4 septembre 1812
      Me Bacq.
      20 juin 1815, liquidation de la succession, Jeanne-Agathe-Françoise Leduc, sa veuve.
      inventaire après décès; Charonne (ancienne commune); Thomas, Guillaume; Leduc, Jeanne-Agathe-Françoise; boulanger
    - Inventaire après décès de Etienne Rambaud, marchand de vins en gros, rue Blanche de Castille, n° 5, île Saint-Louis., 5 septembre 1812
      inventaire après décès; Blanche-de-Castille (rue); Rambaud, Etienne; commerçant
    - Inventaire après décès de Pierre Carpentier, rue du Four Saint-Germain., 17 octobre 1812
      inventaire après décès; Four-Saint-Germain (rue du); Carpentier, Pierre
    - Inventaire après décès de Lebrasseur., 2 novembre 1812
      inventaire après décès; Lebrasseur
    - Inventaire après décès de Agnès-Catherine Leboulanger, veuve de Anne-Louis Pinon, place des Vosges, n° 12., 1er décembre 1812
      2 juillet 1814, liquidation et partage de la succession.
      inventaire après décès; Vosges (place des); Leboulanger, Agnès-Catherine; Pinon, Anne-Louis
    - Inventaire après décès de Marie-Gabriel Serreau., 8 décembre 1812
      24 septembre 1813, liquidation et partage.
      inventaire après décès; Serreau, Marie-Gabriel
    - Inventaire après décès de Antoine-François Bitaut de Vaillé, ancien conseiller honoraire de grand Chambre au ci-devant Parlement de Paris, place de Vosges, n° 18., 22 décembre 1812
      inventaire après décès; Vosges (place des); Bitaut de Vaillé, Antoine-François
    - Inventaire après décès de Marie-Madeleine Dargent, épouse de François-Charles Petit, rue Saint-Jacques, n° 110., 18 février 1813
      inventaire après décès; Saint-Jacques (rue); Dargent, Marie-Madeleine; Petit, François-Charles
    - Inventaire après décès de François-Mathias Celier Bereul, rue d'Argenteuil, n° 11. A la requête de Louise-Adélaïde Célier, veuve Jacques-Lambert Miron, à Orléans, et en présence de marie-Anne Bereul, sa veuve rue Saint-Sauveur, n° 1., 9 mars 1813
      inventaire après décès; Orléans (Loiret); Argenteuil (rue d'); Saint-Sauveur (rue); Celier Bereul, François-Mathias; Bereul, Marie-Anne; Célier, Louise-Adélaïde; Miron, Jacques-Lambert
    - Inventaire après décès de Reine-Jeanne Prévost, épouse de Henry-Gabriel Nicolle, libraire, rue de Seine, n° 12., 11 mars 1813
      inventaire après décès; Seine (rue de); Prévost, Reine-Jeanne; Nicolle, Henri-Gabriel; libraire
    - Inventaire après décès de Elisabeth Sellier, veuve de Claude-François Boucher, rue Saint-Paul, n° 9., 17 mars 1813
      29 juillet 1813 ,dépôt de pièces.
      inventaire après décès; Saint-Paul (rue); Sellier, Elisabeth; Boucher, Claude-François
    - Inventaire après décès de Florent Dupont, marchand de vins en gros, rue des Fossés Saint-Bernard, n° 20., 20 mars 1813
      23 mars 1830, liquidation et partage entre Marie-Catherine Ruaux, veuve de Florent Dupont, rue des Fossés Saint-Bernard, n° 12, et autres, RE/XII/17.
      inventaire après décès; Fossés-Saint-Bernard (rue des); Dupont, Florent; Ruaux, Marie-Catherine; commerçant